ACORDAO-COMPLETO-2557961

ACÓRDÃO DE RELAÇÃO

ACÓRDÃO DE RELAÇÃO 2414/2022 ATA 41/2022 - PLENÁRIO

Acórdão 2414/2022-TCU-Plenário
Considerando tratar-se de representação a respeito de possíveis irregularidades no Pregão Eletrônico (PE) 38/2022, conduzido pelo Serviço Nacional de Aprendizagem do Transporte - Conselho Nacional (SENAT) , com valor estimado de R$ 1.726.837,54, cujo objeto é o "registro de Preços para contratação de empresa especializada na prestação de serviços de vigilância eletrônica e monitoramento através de circuito fechado de televisão (CFTV) , com aquisição e instalação dos equipamentos, para compor o enxoval das Unidades Operacionais do SEST SENAT, de tipologia CN e DN (peça 4, p. 1) ";
Considerando que a representação preenche os requisitos de admissibilidade;
Considerando que a representante se insurge contra a decisão que classificou e habilitou a empresa Tele Alarme Segurança Eletrônica Ltda.;
Considerando que a regularidade da classificação da empresa Tele Alarme Segurança Eletrônica Ltda. no Pregão Eletrônico (PE) 38/2022 já foi apreciada por esta Corte, tendo o Acórdão 1985/2022-TCU-Plenário deliberado por considerar prejudicada a apreciação de mérito da representação, por perda de objeto, em razão da revisão de ofício da decisão que havia desclassificado a citada empresa Tele Alarme Segurança Eletrônica Ltda.;
Considerando a ausência de elementos supervenientes que demandem nova atuação deste Tribunal;
Considerando que não restaram evidenciados os pressupostos necessários à concessão da medida cautelar pleiteada;
Os ministros do Tribunal de Contas da União ACORDAM, por unanimidade, com fundamento nos arts. 143, inciso III, 169, inciso V, 235 e 237, inciso VII e parágrafo único, todos do Regimento Interno do TCU, e no art. 113, § 1º, da Lei 8.666/1993, e de acordo com os pareceres emitidos nos autos, em:
a)  conhecer a representação e considerar prejudicada a continuidade de seu exame, em virtude da inexistência de elementos que demandem nova atuação deste Tribunal;
b) indeferir a medida cautelar pleiteada;
c) encaminhar cópia da representação (peça 1) , deste acórdão e da instrução à peça 27 ao Serviço Nacional de Aprendizagem do Transporte - Conselho Nacional para adoção das providências internas de sua alçada;
d) dar ciência deste acórdão e da instrução à peça 27 à representante;
e) arquivar o processo.
1. Processo TC-Processo 019.956/2022-3 (REPRESENTAÇÃO) 
1.1. Representante: Seal Telecom Comercio e Serviços de Telecomunicações Ltda. (58.619.404/0008-14) .
1.2. Unidade Jurisdicionada: Serviço Nacional de Aprendizagem do Transporte - Conselho Nacional.
1.3. Relator: Ministro Bruno Dantas.
1.4. Representante do Ministério Público: não atuou.
1.5. Unidade Técnica: Secretaria de Controle Externo de Aquisições Logísticas (Selog) .
1.6. Representação legal: Felipe Aguiar Costa Luz (OAB/DF 25637) , representando Seal Telecom Comercio e Serviços de Telecomunicações Ltda.
1.7. Determinações/Recomendações/Orientações: não há.

Seal Telecom Comercio e Serviços de Telecomunicações Ltda. (58.619.404/0008-14).

BRUNO DANTAS

Felipe Aguiar Costa Luz (OAB/DF 25637), representando Seal Telecom Comercio e Serviços de Telecomunicações Ltda.

Não atuou.

REPRESENTAÇÃO (REPR)

Secretaria de Controle Externo de Aquisições Logísticas (Selog).